臺灣屏東地方法院刑事判決　　　　　　　 96年度易字第411號
公　訴　人　臺灣屏東地方法院檢察署檢察官
被　　　告　甲○○
　　　　　　　　　　現於臺灣屏東看守所
上列被告因竊盜案件，經檢察官提起公訴（96年度偵字第2959號
 ） ，被告於本院準備程序中就被訴事實為有罪之陳述，經本院
裁定進行簡式審判程序，本院判決如下：
    主  文
甲○○結夥三人以上攜帶兇器竊盜，累犯，處有期徒刑壹年肆月
，減為有期徒刑捌月。扣案之扳手、螺絲起子、美工刀、油壓剪
、鏟子扳手、老虎鉗、鋸子、尖嘴鉗、六角扳手、鐵鎚及鑿子各
壹支，沒收。
    事  實
一、甲○○前因違反毒品危害防制條例案件，經本院91年度訴字
    第525 號判處有期徒刑8 月、6 月，應執行有期徒刑1 年確
    定。又因竊盜案件，經本院91年度易字第666 號判處有期徒
    刑1 年10月確定。又因妨害自由案件，經本院91年度潮簡字
    第185 號判處有期徒刑3 月確定。上開3 罪，經更定應執行
    有期刑3 年，並於民國95年2 月3 日因縮刑期滿執行完畢出
    監。
二、甲○○於上開有期徒刑執行完畢後5 年內，仍不知悔改，於
    王志中提議邀約下，而與江金文、黃文成等4 人，共同基於
    意圖為自己不法所有之犯意聯絡，於95年12月30日凌晨1時
    許，結夥4 人一同前往屏東縣恆春鎮三軍聯訓基地北門營區
    ，江金文、黃文成、王志中及甲○○4 人分別持王志中所有
    客觀上足供兇器使用之扳手、螺絲起子、美工刀、油壓剪、
    鏟子扳手、老虎鉗、鋸子、尖嘴鉗、六角扳手、鐵鎚及鑿子
    各1 支，結夥竊得該營區內公有之鋁床10組、水溝蓋10 個
    、鋼桌16張、抽水馬達2 個、電動鐵門約10公尺及電纜線1
    捆，得手後由江金文駕駛未懸掛車牌之小貨車將上述竊得之
    物品，與黃文成、王志中及甲○○3 人共同運往屏東縣車城
    鄉三軍聯訓基地仁壽教練場處之樹林販賣予郭順智（另由警
    方調查中），得款新臺幣（下同）2 萬元朋分花用。嗣於95
    年12月30日18時許，在屏東縣車城鄉三軍聯訓基地仁壽教練
    場處之樹林，王志中與不知情之曾素梅（另經檢察官不起訴
    處分）在該地拆解上述贓物時，為警當場查獲並扣得上述扳
    手、螺絲起子、美工刀等犯罪工具，並依其陳述循線查獲江
    金文、黃文成及甲○○等3 人。
三、案經內政部警政署保安警察第三總隊第二大隊報告臺灣屏東
    地方法院檢察署檢察官偵查起訴。
    理  由
一、本件被告所犯係死刑、無期徒刑、最輕本刑為3 年以上有期
    徒刑以外之罪，其等於本院準備程序中就被訴事實為有罪之
    陳述，經法官告知被告簡式審判程序之旨，並聽取公訴人、
    被告之意見後，由本院依刑事訴訟法第273 條之1 第1 項規
    定，裁定進行簡式審判程序，先予敘明。
二、訊據被告對於上開竊盜之犯罪事實供認不諱，核與共犯江金
    文、黃文成、王志中於警詢、偵查中，及證人曾素梅、三軍
    聯訓基地指揮部本部連上士班長陳明富於警詢及偵查中之供
    證情節相符，復有三軍聯訓基地指揮部北門營區營舍交接清
    冊、三軍聯訓基地指揮部戰情室軍紀安全狀況回報表、扣押
    筆錄及扣押物品目錄表各1 份、贓物認領保管單1 紙及扣案
    之扳手、螺絲起子、美工刀、油壓剪、鏟子扳手、老虎鉗、
    鋸子、尖嘴鉗、六角扳手、鐵鎚及鑿子各1 支以資佐證。足
    認被告自白與事實相符，應堪信採。本件事證明確，被告犯
    行均堪認定。
三、按刑法第321 條第1 項第3 款之攜帶兇器竊盜罪，係以行為
    人攜帶兇器竊盜為其加重條件，此所謂兇器，其種類並無限
    制，凡客觀上足對人之生命、身體、安全構成威脅，具有危
    險性之兇器均屬之，且祇須行竊時攜帶此種具有危險性之兇
    器為已足（最高法院79年度台上字第5253號判例參照），查
    被告與江金文、黃文成、王志中等4 人所攜帶供竊盜所用如
    犯罪事實欄所述之工具，均屬質地堅硬之器械，客觀上足對
    人之生命、身體、安全構成威脅，自屬兇器至明。核被告所
    為，係犯刑法第321 條第1 項第3 、4 款之結夥3 人以上攜
    帶兇器竊盜罪。被告與江金文、黃文成、王志中間，有犯意
    聯絡及行為分擔，皆為共同正犯。被告前因違反毒品危害防
    制條例案件，經本院91年度訴字第525 號判處有期徒刑8 月
    、6 月，應執行有期徒刑1 年確定。又因竊盜案件，經本院
    91 年 度易字第666 號判處有期徒刑1 年10月確定。又因妨
    害自由案件，經本院91年度潮簡字第185 號判處有期徒刑3
    月確定。上開3 罪，經更定應執行有期刑3 年，並於95年2
    月3日 因縮刑期滿執行完畢出監等情，有臺灣高等法院被告
    前案紀錄表1 份附卷可稽，其於徒刑執行完畢後，5 年以內
    故意再犯有期徒刑以上之本罪，應依刑法第47條第1 項規定
    論以累犯，並加重其刑。審酌被告有如犯罪事實欄所述之犯
    罪前科，素行不佳，竟在共犯王志中提議邀約下，結夥竊取
    財物，損害他人財產法益，行為誠屬不該，惟念其等犯後均
    坦認犯行，犯後態度尚可，及被告於本案中分擔之角色地位
    等一切情狀，量處如主文所示之刑。又被告行為後，中華民
    國九十六年罪犯減刑條例業於96年7 月4 日公布，於同年月
    16日施行。本件被告犯罪時間在96年4 月24日前，且所犯合
    於中華民國九十六年罪犯減刑條例之減刑條件，應依法減其
    等宣告刑2 分之1 。另扣案之扳手、螺絲起子、美工刀、油
    壓剪、鏟子扳手、老虎鉗、鋸子、尖嘴鉗、六角扳手、鐵鎚
    及鑿子各1 支，為共犯王志中所有且係供被告犯罪所用之物
    ，業據被告於本院審理時陳述明確，足見上開扣案物品，係
    供被告犯罪之用，均應依刑法第38條第1 項第2 款之規定宣
    告沒收。
據上論斷，應依刑事訴訟法第273 條之1 第1 項、第284 條之1
、第299 條第1 項前段，刑法第28條、第321 條第1 項第3 、4
款、第47條第1 項、第38條第1 項第2 款，中華民國九十六年罪
犯減刑條例第2 條第1 項第3 款、第7 條，判決如主文。
本案經檢察官李賜隆到庭執行職務。
中　　華　　民　　國　　96　　年　　8 　　月　　31　　日
                  刑事第四庭    法  官  王炳人
以上正本證明與原本無異。
如不服本判決應於收受本判決送達後十日內向本院提出上訴書狀，
其未敘述上訴理由者，並得於提起上訴後十日內向本院補提理由
書狀（均須按他造當事人之人數附繕本）「切勿逕送上級法院」
中　　華　　民　　國　　96　　年　　8 　　月　　31　　日
                                書記官  潘豐益
附錄本判決論罪科刑法條全文
中華民國刑法第321條
（加重竊盜罪）
犯竊盜罪而有左列情形之一者，處 6 月以上、 5 年以下有期徒
刑：
三  攜帶兇器而犯之者。
四  結夥三人以上而犯之者。
